【裁判字號】    98,簡上,73
【裁判日期】    980521
【裁判案由】    詐欺
【裁判全文】
臺灣臺南地方法院刑事判決              98年度簡上字第73號
上  訴  人  甲○○
上列上訴人即被告因詐欺案件，不服本院98年度簡字第176號中
華民國98年2月18日第一審簡易判決（聲請簡易判決處刑書案號
：97年度偵字第17557號），提起上訴，本院管轄之第二審合議
庭判決如下：
    主  文
上訴駁回。
甲○○緩刑年，緩刑期內付保護管束，並應依執行檢察官之命
令，向指定之公益團體、地方自治團體或社區提供貳佰小時之義
務勞務。
    事 實 及 理 由
一、本案經本院審理結果，認第一審判決以上訴人即被告甲○○
    觸犯刑法第30條第1項、第339條第1項之幫助詐欺取財遂罪
    ，依刑事訴訟法第449條第1項前段、第454條第2項，刑法第
    339條第1項、第3項、第30條第1項前段、第2項、第55條、
    第41條第1項前段，刑法施行法第1條之1，判處被告有期徒
    刑4月，並諭知如易科罰金，以新臺幣1000元折算1日，其認
    事用法及量刑均無不當，應予維持；並引用第一審判決書記
    載之事實、證據及理由（如附件）。
二、被告上訴意旨未指摘原審判決有任何認事用法違背法令之處
    ，其空言提起上訴，為無理由，應予駁回。末查被告前未曾
    因故意犯罪受有期徒刑以上刑之宣告，有台灣高等法院被告
    前案紀錄表1紙可按，其因年輕識淺、一時失慮，致罹此罪
    名，經此偵審程序及刑之宣告，應知警惕，諒無再犯之虞，
    再參以其目前就讀國立臺南高級工業職業學校，於98 年5月
    16日、17日參加四年制與專科學校二年制統一入學測驗，有
    准考證影本一紙在卷可稽，本院因認前開所宣告之刑，以暫
    不執行為適當，爰依刑法第74條第1項第1款之規定宣告緩刑
    3年，以啟自新。惟因被告年僅21歲，自制力欠佳，為使被
    告能深切體認付出勞力工作營生之重要性，並強化其法治概
    念，使其於緩刑期內能深知警惕，避免其緩刑宣告不致輕易
    遭到撤銷，爰併依刑法第74條第2項第5款規定，命被告於緩
    刑期內，依執行檢察官之命令，向指定之公益團體、地方自
    治團體或社區，提供20 0小時之義務勞務，併依刑法第93條
    第1項第2款之規定，於緩刑期內付保護管束。
據上論斷，應依刑事訴訟法第455條之1第1項、第3項、第373條
、第368條，刑法第74條第1項第1款、第2項第5款、第93條第1項
第2款，判決如主文。
本案經檢察官乙○○到庭執行職務。
中    華    民    國    98    年    5     月    21    日
                  刑事第十二庭  審判長  法  官  卓穎毓
                                        法  官  魏玉英
                                        法  官  莊玉熙
以上正本證明與原本無異。
不得上訴。
                                        書記官  余富誠
中    華    民    國    98    年    5     月    21    日
附錄本案論罪科刑法條全文：
刑法第339條第1項
意圖為自己或第三人不法之所有，以詐術使人將本人或第三人之
物交付者，處5年以下有期徒刑、拘役或科或併科1千元以下罰金
。


司法院資訊處製作；財團法人民間司法改革基金會備份。
